【裁判字號】    97,易緝,58
【裁判日期】    970825
【裁判案由】    違反毒品危害防制條例
【裁判全文】
臺灣臺南地方法院刑事判決              97年度易緝字第58號
公  訴  人  臺灣臺南地方法院檢察署檢察官
被      告  甲○○
                  （現另案於臺灣臺南監獄臺南分監執行中）
上列被告因違反毒品危害防制條例案件，經檢察官提起公訴（九
十六年度毒偵字第二九五三號），被告於準備程序就犯罪事實全
部為有罪之陳述，本院經聽取當事人意見後，裁定本案行簡式審
判程序並判決如下：
    主  文
甲○○施用第二級毒品，累犯，處有期徒刑陸月，減為有期徒刑
參月，如易科罰金，均以新臺幣壹仟元折算壹日。
    事實及理由
一、本案犯罪事實及證據名稱，除檢察官起訴書犯罪事實欄第一
    行至第三行「經觀察、勒戒後，認無繼續施用毒品之傾向，
    由本署檢察官於民國九十二年十一月三十日，以九十二年度
    毒偵字第一九四三號不起訴處分確定後」之記載應補充為「
    經本院以九十二年度毒聲字第一八七六號裁定送觀察、勒戒
    後，認無繼續施用毒品之傾向，於民國（下同）九十二年十
    一月二十五日釋放出所，指揮書執行完畢日期為九十二年十
    一月二十九日」、第三行至第十行關於前科之記載應更正為
    「其於九十四年間，分別因竊盜及施用毒品等案件，經本院
    以九十四年度聲字第一四九九號裁定應執行有期徒刑一年確
    定，又於九十五年間因竊盜案件，經本院以九十四年度易字
    第一一四三號判決判處有期徒刑三月確定，二案接續執行，
    於九十五年七月二十八日縮刑期滿執行完畢」、倒數第三行
    「又於九十六年二月二十八日向前回溯九十六小時」之記載
    應補充為「於上開觀察勒戒執行完畢釋放後五年內，基於施
    用第二級毒品之犯意，於九十六年二月二十八日下午一時採
    尿時起往前回溯九十六小時內某時」、倒數第二行「施用第
    二級毒品安非他命」之記載補充為「施用第二級毒品安非他
    命一次」、「並於九十六年二月二十八日經警採尿」之記載
    補充為「並於九十六年二月二十八日下午一時許經其同意採
    尿送驗結果呈安非他命、甲基安非他命陽性反應」等語外，
    證據並所犯法條欄第三行補充記載「被告於本院審理時對前
    開犯罪事實坦承不諱」之證據外，其餘均引用起訴書所載（
    如附件）。
二、本件被告甲○○所違反毒品危害防制條例第十條第二項之罪
    ，為死刑、無期徒刑、最輕本刑為三年以上有期徒刑以外之
    罪，亦非屬高等法院管轄之第一審案件，其於準備程序進行
    中，先就被訴事實為有罪之陳述，經法官告知簡式審判程序
    之旨，並聽取檢察官之意見後，依刑事訴訟法第二百七十三
    條之一第一項、第二百七十三條之二等規定，裁定進行簡式
    審判程序，且不受同法關於證據能力認定規定及調查方式之
    限制，合先敘明。
三、認罪科刑
  (一)核被告前開所為係違反毒品危害防制條例第十條第二項之施
    用第二級毒品罪，其持有第二級毒品安非他命之低度行為，
    為進而施用之高度行為所吸收，不另論罪。
  (二)其次，被告有犯罪事實欄所載之前科一節，有前開臺灣臺南
    地方法院檢察署刑案資料查註紀錄表及臺灣高等法院被告前
    案紀錄表各一份在卷可按，其受有期徒刑執行完畢後五年內
    故意再犯本件有期徒刑以上之罪，應論以累犯，並依法加重
    其刑。
  (三)爰審酌被告曾因施用毒品經送觀察、勒戒及判決科刑執行完
    畢釋放後，猶不思戒絕革除惡習，顯未因前觀察、勒戒之治
    療處分及入監服刑，而記取教訓，已屬不該，第念被告施用
    毒品之犯行，在性質上乃屬自我戕害身心健康之行為，暨其
    犯罪手段、次數、所生危害、於本院審理時始坦承犯行之態
    度等一切情狀，量處如主文所示之刑，並諭知易科罰金之折
    算標準，以資懲戒。
  (四)末按中華民國九十六年罪犯減刑條例第五條規定：「本條例
    施行前，經通緝而未於中華民國九十六年十二月三十一日以
    前自動歸案接受偵查、審判或執行者，不得依本條例減刑。
    」係指於該條例施行前經通緝，而未於九十六年十二月三十
    一日前自動歸案者，不得依該條例減刑，如係於該條例施行
    前通緝，並於該條例施行前經緝獲到案；或於該條例施行後
    始行通緝者，均無上開不得減刑規定之適用（最高法院八十
    一年度臺非字第十二號判決、九十六年度臺非字第三三二號
    判決參照）。本件被告犯罪時間係在九十六年四月二十四日
    以前，合於中華民國九十六年罪犯減刑條例第二條第一項第
    三款之規定，且係於該條例九十六年七月十六日施行後，甫
    經本院於九十六年十二月二十七日以九六年南院雅刑地緝字
    第四五六號發布通緝，於九十七年八月三日為警緝獲到案，
    此有前開通緝書及臺南縣警察局永康分局通緝案件移送書在
    卷可按，自非屬該條例第五條規定所稱不得減刑之情形，是
    應併依前開減刑條例規定減其宣告刑至二分之一，並諭知易
    科罰金之折算標準。
四、依刑事訴訟法第二百九十九條第一項前段、第二百七十三條
    之一第一項、第三百十條之二、第四百五十四條第二項，中
    華民國九十六年罪犯減刑條例第二條第一項第三款、第七條
    ，毒品危害防制條例第十條第二項，刑法第十一條前段、第
    四十七條第一項、第四十一條第一項前段等規定，判決如主
    文。
五、如不服本判決應於收受本判後十日內向本院提出上訴書狀，
    並應敘述具體理由。
本案經檢察官陳怡珍到庭執行職務。
中    華    民    國    97    年    8     月    25   日
                  刑事第十一庭    法  官  黃欣怡
以上正本證明與原本無異。
如不服本判決應於收受本判決後10日內向本院提出上訴書狀，並
應敘述具體理由。如未敘述上訴理由者，應於上訴期間屆滿後20
日內向本院補提理由書狀（均須按他造當事人之人數附繕本）「
切勿逕送上級法院」。
                                  書記官  陳怡吟
中    華    民    國    97    年    8     月    25   日
附錄本案論罪科刑法條全文：
毒品危害防制條例第10條
施用第一級毒品者，處 6 月以上 5 年以下有期徒刑。
施用第二級毒品者，處 3 年以下有期徒刑。


司法院資訊處製作；財團法人民間司法改革基金會備份。
